【裁判字號】    90,訴,1311
【裁判日期】    901120
【裁判案由】    偽造有價證券
【裁判全文】
臺灣板橋地方法院刑事判決                          九十年度訴字第一三一一號
    公  訴  人  臺灣板橋地方法院檢察署檢察官
    被      告  戊○○
    指定辯護人  本院甲○
右列被告因偽造有價證券案件，經檢察官提起公訴 (九十年度偵字第九七四六號），
本院判決如左：
    主  文
戊○○幫助意圖供行使之用，而偽造有價證券，處有期徒刑壹年陸月，緩刑參年。
偽造如附表所示之支票參張沒收。
    事  實
一、戊○○因受朋友丙○○（由臺灣高等法院審理中）請託代向他人調借支票，戊○○遂基於幫助丙○○偽造有價證券之犯意，於民國八十八年五、六月間之不詳日
    期，透過報紙所刊載販賣「芭樂票」之廣告，與販賣「芭樂票」之不詳姓名年籍
    男子約定在台北縣板橋市某棟大樓內交易，戊○○遂邀丙○○一同前往，由丙○○以新台幣（下同）三萬元之價格，向該販售「芭樂票」之男子，購買由不詳人
    冒名丁○○在世華聯合商業銀行所開立支票存款帳戶000000000號，票
    號分別ＪＮ0000000號、ＪＮ0000000號、ＪＮ0000000號
    之空白支票三紙（金額欄空白，發票日僅有年月而無日之記載），隨後由丙○○
    自行在該三紙空白支票上填載票面金額三百三十一萬五千元、三百十八萬元、三
    百零九萬元，同時完成填載發票日八十八年六月三十日、八十八年七月二十五日
    、八十八年八月二十五日，完成偽造有價證券後，丙○○交付予乙○○，使乙○○陷於錯誤而同意出借並交付九百萬元予丙○○，嗣於票載到期日屆期時，乙○○提示上開支票均無法兌現，始知受騙而提出告訴，經檢察官偵查後始知悉戊○○上開幫助行為。
二、案經臺灣板橋地方法院檢察署檢察官自動檢舉偵查起訴。
    理  由
一、右揭事實，業據被告戊○○於偵查及本院審理時均坦承不諱，惟辯稱：伊帶丙○○去買芭樂票時，是基於幫助丙○○而已，沒有想到會是偽造有價證券，亦沒有
    想到是否會兌現，伊不知丁○○支票是被冒名開立云云。經查，右揭事實，已據
    同案被告丙○○於偵查及本院審理時坦承不諱，並據被害人乙○○於本院審理時
    及本院八十九年度易字第一八二二號丙○○詐欺案審理時指訴受害情形甚詳，此
    有本院筆錄及本院八十九年度易字第一八二二號案筆錄在卷可稽。此外，被害人
    丁○○於偵查及本院審理時亦指訴其遭冒名開立支票不移。復有系爭支票影本及
    退票理由單影本三件在偵查卷證。依社會常情，被告戊○○幫助丙○○以三萬元
    購得俗稱「芭樂票」之空白支票，任由丙○○填載高達九百多萬元金額及任意日
    期，其等既不認識發票人丁○○，顯然知悉支票將來不可能兌現，是以被告戊○○對於偽造有價證券行為應有認識，所辯無非飾卸之詞，不足採信。本件事證明
    確，被告犯行應堪認定。
二、核被告戊○○所為，係犯刑法第二百零一條第一項偽造有價證券罪之幫助犯。被
    告戊○○基於幫助故意，幫助丙○○偽造有價證券，為從犯，依刑法第三十條第
    二項，按正犯之刑度減輕其刑。本院審酌被告戊○○係出於幫助丙○○之犯罪動
    機、目的、手段、品行、生活狀況、智識程度、犯罪所生之損害，及犯罪後態度
    等一切情狀，量處如主文所示之刑。又被告前未曾受有期徒刑以上刑之宣告，此
    有臺灣高等法院檢察署刑案紀錄簡覆表一件在卷可按，被告因一時失慮，偶罹刑
    典，事後已具悔意，經此刑之宣告後，應知警惕而無再犯之虞，本院認被告年紀
    尚輕，為幫助朋友而誤觸刑罰，且其目前育有幼子（有戶口名簿影本在卷），堪
    值憫恕，若遽予入監服刑，將致其人生及家庭重大不良影響，爰認暫不執行其刑
    為當，予以宣告緩刑三年，用啟自新。
三、偽造如附表所示支票三紙，應依刑法第二百零五條沒收。
據上論結，應依刑事訴訟法第二百九十九條第一項前段、刑法第二百零一條第一項、
第二百零五條、第三十條第二項、第七十四條第一款、罰金罰鍰提高標準條例第一條
前段，判決如主文。
本案經檢察官陳伯厚到庭執行職務。
中      華      民      國    九十      年    十一    月      二十      日
                                    臺灣板橋地方法院刑事第二庭
                                        法  官  黃  惠  瑛
右正本證明與原本無異。
如不服本判決，應於判決送達後十日內，向本院提出上訴狀。
                                        書記官  陳  旻  源
中      華      民      國    九十      年    十一    月      二十三    日
附錄本案論罪科刑法條全文：
刑法第二百零一條
意圖供行使之用，而偽造、變造公債票，公司股票或其他有價證券者，處三年以上十
年以下有期徒刑，得併三千元以下罰金。
行使偽造、變造之公債票、公司股票或其他有價證券或意圖供行使之用收集或交付於
人者，處一年以上七年以下有期徒刑，得併科三千元以下罰金。
刑法第二百零五條
偽造、變造之有價證券、郵票或印花稅票及前條之器械、原料，不問屬於犯人與否，
沒收之。
附表：
發票人丁○○、票號ＪＮ0000000號、付款人世華聯合商業銀行三重分行、
  面額新台幣（以下同）三百三十一萬五千元、發票日八十八年六月三十日之支票。
發票人丁○○、票號ＪＮ0000000號、付款人世華聯合商業銀行三重分行、
  面額新台幣（以下同）三百一十八萬元、發票日八十八年七月二十五日之支票。
發票人丁○○、票號ＪＮ0000000號、付款人世華聯合商業銀行三重分行、
  面額新台幣（以下同）三百零九萬元、發票日八十八年八月二十五日之支票。


司法院資訊處製作；財團法人民間司法改革基金會備份。
